臺北高等行政法院裁定
　　　　　　　　　　　　　　　　　　 95年度訴字第03656號
原　　　告　翁天圳即新益工程行
訴訟代理人　劉維平
被　　　告　財政部臺灣省北區國稅局
代　表　人　凌忠嫄（局長）住同上
上列當事人間因營業稅事件，原告不服財政部中華民國88年5 月
12日台財訴第000000000 號（案號：第863560號）訴願決定，提
起行政訴訟，本院裁定如下：
    主  文
原告之訴駁回。
訴訟費用由原告負擔。
    理  由
一、按民國（下同）87年7 月1 日修正施行前行政訴訟法第10條
    第1 項前段規定：「行政訴訟之提起，應於再訴願決定書送
    達之次日起2 個月內為之。」是以起訴逾越法定救濟期間自
    非合法，原告如對之提起撤銷訴訟，屬起訴不備合法要件，
    應以裁定駁回。
二、本件再訴願決定書係於88年5 月14日送達原告，此有郵務送
    達證書附於再訴願卷可稽。原告雖主張：其原營業地址為桃
    園縣桃園市○○里○○街146 號，復查、訴願均以原營業地
    址為送達地址，但再訴願書係由設於臺北市○○○路○ 段90
    號3 樓之4 六和聯合會計師事務所經理黃加祥代為撰寫，僅
    以原告名義提出，並未具名再訴願代理人，故再訴願決定書
    於88年5 月14日送達，由安和大廈A 棟管理室簽收後，該送
    達地址並無新益工程行登記設址，未轉達應受送達人，再訴
    願決定書送達具有瑕疵云云。惟查，新益工程行為翁天圳獨
    資經營之商號，有稅籍資料卡附原處分卷第31頁可稽，獨資
    經營之商號並無當事人能力，該商號與其主人係屬一體，故
    再訴願決定書應向該商號主人翁天圳之地址送達。本件翁天
    圳即新益工程行所提出附於再訴願卷之再訴願書係書寫：「
    連絡地址：臺北市○○○路○ 段90號3 樓之4 」地址為翁天
    圳即新益工程行之送達處所，並蓋有翁天圳印章及新益工程
    行印章，且嗣均未再向再訴願機關為送達處所之變更，則顯
    有以該地址為送達之意，再訴願機關依其所記載地址為送達
    ，即無不合。且觀諸再訴願決定書之郵務送達證書上有安和
    大廈A 棟管理室圓戳及管理員以受僱人身分簽章代收，則再
    訴願決定書已付與此種受僱人，其效力應與交付本人同（87
    年10月28日修正前訴願法第10條第2 項，89年5 月19日修正
    前行政院暨所屬各級行政機關訴願審議委員會審議規則第20
    條第2 項，準用民事訴訟法第137 條第1 項規定），自不因
    該管理員已否轉交、何時轉交於臺北市○○○路○ 段90號3
    樓之4 住戶，及原告所稱臺北市○○○路○ 段90號3 樓之4
    六和聯合會計師事務所經理未將再訴願決定書轉交原告而有
    差異。是原告上開主張，並非可採。本件原告提起行政訴訟
    之期間，應自88年5 月15日起算，迄至88年7 月14日即已屆
    滿。原告遲至95年10月23日始向本院提起行政訴訟，此有本
    院加蓋於訴狀上收文戳記所載日期可考。是其起訴依首揭法
    條規定，已逾法定不變期間，原處分、訴願決定及再訴願決
    定業告確定，其提起本件訴訟，顯非合法，應予駁回。
三、依行政訴訟法第107 條第1 項第6 款、第104 條、民事訴訟
    法第95條、第78條，裁定如主文。
中　　華　　民　　國　　96　　年　 　4　　月　 19  　 日
                        第五庭審判長法  官  張瓊文
                                    法  官  王碧芳
                                    法  官  胡方新
上為正本係照原本作成。
如不服本裁定，應於送達後10日內向本院提出抗告狀（須按他造
人數附繕本）。
中　　華　　民　　國　　96　　年　 　4　　月　 19  　 日
            　　　　　　   　　　　 書記官  陳幸潔
